【裁判字號】    95,訴,501
【裁判日期】    951229
【裁判案由】    違反槍砲彈藥刀械管制條例等
【裁判全文】
臺灣花蓮地方法院刑事判決               95年度訴字第501號
    公  訴  人  臺灣花蓮地方法院檢察署檢察官
    被      告  甲○○
    選任辯護人  俞建界律師
上列被告因違反槍砲彈藥刀械管制條例等案件，經檢察官提起公
訴（95年度偵字第4847號），本院判決如下：
    主  文
甲○○未經許可，持有可發射金屬具有殺傷力之空氣槍，處有期
徒刑壹年捌月，併科罰金新臺幣參萬元，罰金如易服勞役，以新
臺幣貳仟元折算壹日，扣案之空氣槍壹支（槍枝管制編號000000
0000號）沒收。又未具保育類野生動物族群量逾越環境容許量及
非基於學術研究或教育目的，經中央主管機關許可之條件，使用
可發射金屬具有殺傷力之空氣槍獵捕保育類野生動物，處有期徒
刑陸月，查獲之保育類野生動物環頸雉壹支、扣案之空氣槍壹支
（槍枝管制編號0000000000號）、扣案之塑膠子彈柒拾陸顆均沒
收。應執行有期徒刑貳年，併科罰金新臺幣參萬元，罰金如易服
勞役，以新臺幣貳仟元折算壹日，緩刑伍年，並應於本案判決確
定後壹年內向花蓮縣政府收入總存款戶（即花蓮縣政府公庫）支
付新臺幣肆拾萬元，查獲之保育類野生動物環頸雉壹支、扣案之
空氣槍壹支（槍枝管制編號0000000000號）、扣案之塑膠子彈柒
拾陸顆均沒收。
    事  實
一、甲○○明知槍枝為違禁物，未經中央主管機關許可不得持有
    ，竟於民國95年5 月間某日，以新臺幣（下同）3000元之價
    格，在電腦網路上購得可發射金屬具有殺傷力之空氣槍1 支
    （槍枝管制編號0000000000號），並自該時起未經許可持有
    該把槍枝。嗣於95年9月8日下午4 時許，甲○○非基於學術
    研究或教育目的，在保育類野生動物環頸雉之族群量未逾越
    環境容許量前，未經主管機關許可，在花蓮縣壽豐鄉○○村
    ○○路○段75巷58號前方之產業道路，持上開空氣槍1支及自
    備之塑膠子彈獵捕保育類野生動物環頸雉1 隻，嗣其邀集友
    人呂理成、林永和、陳國良同車，欲返回分食該環頸雉時，
    為警盤檢查獲，並扣得上開環頸雉1 隻（現由花蓮縣警察局
    吉安分局豐田派出所代保管中）、空氣槍1 支、塑膠子彈76
    顆。
二、案經花蓮縣警察局吉安分局報告臺灣花蓮地方法院檢察署檢
    察官偵查起訴。
    理  由
一、訊據被告甲○○對於上開事實均坦承不諱，核與證人呂理成
    、林永和、陳國良於警詢所證相符，並有搜索扣押筆錄1 紙
    、花蓮縣政府野生動物鑑識憑證1紙、保管條1紙、查獲相片
    10幀在卷可稽，及前揭空氣槍1 支、塑膠子彈76顆扣案可佐
    。而扣案之前揭空氣槍1 支，經送內政部警政署刑事警察局
    鑑定結果，認係以外接高壓鋼瓶內氣體為發射動力之空氣長
    槍，經裝填直徑約8釐米、重量約2.1公克之鋼珠試射3 次，
    測得鋼珠速度分別為每秒165、168、166 公尺，計算其動能
    分別為28.59、28.64、28.93 焦耳，單位面積動能分別為每
    平方公分56.87、58.96、57.56 焦耳，再彈丸單位面積動能
    達每平方公分24焦耳，足以穿入豬隻皮肉層，彈丸單位面積
    動能達每平方公分20焦耳，足以穿入人體皮肉層，此有該局
    95 年10月27日0000000000號槍彈鑑定書1份在卷可稽（見偵
    卷第14頁至第17頁），足認上開空氣槍確屬可發射金屬具有
    殺傷力之槍枝無誤。堪認本案事證業已明確，被告之犯行可
    以認定，應予依法論科。
二、核被告所為，係犯槍砲彈藥刀械管制條例第8條第4項之未經
    許可，持有可發射金屬具有殺傷力之空氣槍罪，及野生動物
    保育法第41條第1項第1款、第2款、第3款之獵捕保育類野生
    動物罪。被告所犯上開兩罪間，犯意各別、行為互殊，應予
    分論併罰。檢察官於起訴書內，爰引95年7月1日修正施行前
    之刑法第55條規定，誤認該兩罪乃牽連犯關係，尚有未洽，
    惟業經檢察官當庭更正法律見解，認該兩罪係數罪併罰關係
    ，又被告非基於學術研究或教育目的，在保育類野生動物環
    頸雉之族群量未逾越環境容許量前，未經主管機關許可，以
    空氣槍獵捕保育類野生動物環頸雉之行為，除違反野生動物
    保育法第41條第1項第1款、第2 款之規定外，尚因其使用獵
    槍以外之其他種類槍械而違反同條項第3 款之規定，檢察官
    於起訴書內漏未記載該款規定，亦有未合，均附此敘明。查
    被告持有該空氣槍之期間不長，其持有的目的係供打獵用，
    危害社會治安程度並非重大，本院認如量以最低度之法定本
    刑即有期徒刑3 年仍嫌過重，在客觀上實足以引起一般同情
    ，顯可憫恕，爰依刑法第59條之規定酌減其刑。爰審酌被告
    犯罪之動機及目的均屬單純，手段尚非惡劣，所為造成之危
    害等一切情狀，就其所犯分別量處如主文所示之刑，並諭知
    罰金易服勞役之折算標準，且定其應執行之刑。查被告前於
    83年3 月27日，因違反槍砲彈藥刀械管制條例，經本院以82
    年度易字第1198號案件判處有期徒刑2月，緩刑2年確定，嗣
    該緩刑期滿，而緩刑之宣告未經撤銷，故該刑之宣告業已失
    其效力，此外被告未曾再受有期徒刑以上刑之宣告，此有臺
    灣高等法院被告前案紀錄表1 紙附卷可稽，本院認其犯罪後
    已深知悔悟，經此教訓後，當知警惕，應無再犯之虞，因認
    所宣告之刑，以暫不執行為適當，併予宣告緩刑5 年，以勵
    來茲而啟自新，惟併依刑法第74條第2項第4款之規定，諭知
    被告需於判決確定後1 年內向花蓮縣政府收入總存款戶（即
    花蓮縣政府公庫）支付新臺幣40萬元。查獲之保育類野生動
    物環頸雉1支、扣案之空氣槍1支（槍枝管制編號0000000000
    號）、扣案之塑膠子彈76顆，均依野生動物保育法第52條第
    1 項之規定宣告沒收。
據上論斷，應依刑事訴訟法第299條第1項前段，槍砲彈藥刀械管
制條例第8條第4項，野生動物保育法第18條第1項第1款、第2 款
、第19條第1項第5款、第41條第1項第1款、第2款、第3款、第52
條第1項，刑法第11條前段、第42條第3 項、第59條、第51條第5
款、第74條第1項第1款、第2項第4款，判決如主文。
本案經檢察官王怡仁到庭執行職務。
中    華    民    國    95    年    12    月    29    日
                              臺灣花蓮地方法院刑事第三庭
                                  審判長法  官
                                        法  官
                                        法  官
以上正本證明與原本無異。
如不服本判決，應於判決送達後10日內，向本院提出上訴狀。
                                書記官  胡旭玫
中    華    民    國    95    年    12    月    12    日
附錄本判決論罪科刑法條：槍砲彈藥刀械管制條例第8條，野生
動物保育法第18條、第19條、第41條


司法院資訊處製作；財團法人民間司法改革基金會備份。
